【裁判字號】    92,訴,1698
【裁判日期】    920723
【裁判案由】    毒品危害防制條例
【裁判全文】
臺灣臺中地方法院刑事判決                        九十二年度訴字第一六九八號
    公  訴  人  臺灣臺中地方法院檢察署檢察官
    被      告  甲○○
右列被告因違反毒品危害防制條例案件，經檢察官提起公訴（九十二年度毒偵字第一
○○二號），本院判決如左：
    主  文
甲○○連續施用第一級毒品，累犯，處有期徒刑拾月。扣案之海洛因壹包（淨重零點
零陸公克，包裝重零點貳捌公克），沒收銷燬之。
    事  實
一、甲○○前於民國（下同）八十三年間，因違反麻醉藥品管理條例案件，經本院以
    八十三年度易字第四七八二號判處有期徒刑八月確定；於八十三年間，因違反肅
    清煙毒條例案件，經本院以八十三年度訴字第三六四六號判處有期徒刑三年二月
    確定，嗣上開二案經定應執行刑為有期徒刑三年八月確定，於八十五年六月十八
    日縮短刑期假釋付保護管束（原保護管束期間至八十七年三月四日）。然其於上
    開假釋付保護管束期間，於八十六年間，因犯妨害兵役案件，經臺高等法院臺中
    分院以八十六年上度易字第三五四八號判處有期徒刑三月確定；於八十六年間，
    因犯賭博罪，本院以八十六年度易字第六六四四號判處有期徒刑四月確定，嗣上
    揭二案經定應執行刑為有期徒刑六月確定，上開假釋經撤銷，應執行殘刑一年八
    月十四日，經接續執行，於八十八年七月二日因縮短刑期假釋付保護管束（原保
    護管束期間至八十九年五月十七日）。其於假釋付保護管束期間，復因施用毒品
    案件，違反保護管束情節重大，經撤銷前開假釋，於九十年四月三十日執行完畢
    。其於八十九年間，因施用毒品案件，經本院以八十九年度毒聲字第一八三二號
    裁定送觀察、勒戒後，認無繼續施用毒品之傾向，由臺灣臺中地方法院檢察署檢
    察官於八十九年三月三十一日，以八十九年度毒偵字第二一四○號為不起訴處分
    確定。詎仍不知悔改，基於概括之犯意，自九十二年一月下旬某日起，至同年三
    月二十六日止，在臺中縣太平市○○路八號四樓之一住處等處所，以將海洛因摻
    入香煙內施用之方式，連續施用第一級毒品海洛因多次。嗣於九十二年三月二十
    七日凌晨三時三十分許，與賴金生（施用毒品部分，另案業經檢察官不起訴處分
    確定）共乘乙部機車，行經臺中縣太平市○○路一八二號前時，為警查獲，並扣
    得海洛因一包（淨重○．○六公克，包裝重○．二八公克）。經依本院九十二年
    度毒聲字第八六六號裁定送觀察、勒戒，認有繼續施用毒品之傾向。
二、案經臺中縣警察局霧峰分局報告臺灣臺中地方法院檢察署檢察官偵查起訴。
    理  由
一、訊據被告甲○○坦承：伊自九十二年一月下旬某日起至九十二年三月二十二日間
    ，在前揭住處，確有以將海洛因摻入香煙內之方式，施用第一級毒品海洛因之犯
    行，然辯稱：伊並未於九十二年三月二十六日當日施用海洛因云云。惟查：被告
    於警詢及偵查中均明確陳稱：伊於九十二年三月二十六日中午十四時許，在住處
    房間內施用海洛因（九十二年三月二十七日警詢筆錄、偵查卷第十二頁）等語明
    確，且參以被告於九十二年三月二十七日為警查獲，則其於九十二年三月二十七
    日製作警詢筆錄，及於同日移送臺灣臺中地方法院檢察署，經內勤檢察官訊問之
    時間，均距案發時間較早，被告記憶應較清晰之情，是被告最後一次施用海洛因
    ，應係於九十二年三月二十六日。且被告前揭經警查獲時所採集之尿液，經送檢
    驗結果，確呈嗎啡陽性反應，有中山醫學大學附設醫院藥物濫用檢測中心檢驗報
    告乙紙在卷足參。另扣案之毒品一包，經送法務部調查局鑑定結果，確係第一級
    毒品海洛因無訛，有該局九十二年四月二十九日調科壹字第一二○○一二七七七
    號鑑定通知書乙紙附卷可憑，足見被告前揭自白施用海洛因乙節確與事實相符。
    再被告前因施用毒品案件，經本院裁定送觀察、勒戒後，認無繼續施用毒品之傾
    向，經臺灣臺中地方法院檢察署檢察官於八十九年三月三十一日，以八十九年度
    毒偵字第二一四○號為不起訴處分確定在案，有臺灣臺中地方法院檢察署刑案資
    料查註紀錄表及臺灣高等法院被告全國前案紀錄表各乙份在卷足憑。被告於五年
    內再犯毒品危害防制條例第十條第一項之罪，經依本院裁定送觀察、勒戒，認有
    繼續施用毒品之傾向，並有臺灣臺中看守所附設勒戒處所九十二年四月十五日中
    所正衛字第○九二○○○一三一九號函暨所附具之有無繼續施用傾向證明書各乙
    紙在卷可查。是本件事證明確，被告犯行洵堪認定，應予依法論科。
二、按海洛因係毒品危害防制條例所定之第一級毒品，未經許可，不得非法施用。而
    被告五年以內再犯同條例第十條第一項之罪，經觀察、勒戒後，認有繼續施用毒
    品之傾向，已如前述。是核被告甲○○所為，係犯毒品危害防制條例第十條第一
    項之施用第一級毒品罪。被告為施用海洛因而持有海洛因之低度行為，已為施用
    之高度行為所吸收，爰不另論罪。被告先後多次施用毒品海洛因之行為，時間緊
    接，犯罪構成要件相同，顯係基於概括犯意反覆為之，為連續犯，爰依刑法第五
    十六條規定論以一罪，並加重其刑。再被告前於八十三年間，因違反麻醉藥品管
    理條例案件，經本院以八十三年度易字第四七八二號判處有期徒刑八月確定；於
    八十三年間，因違反肅清煙毒條例案件，經本院以八十三年度訴字第三六四六號
    判處有期徒刑三年二月確定，嗣上開二案經定應執行刑為有期徒刑三年八月確定
    ，於八十五年六月十八日縮短刑期假釋付保護管束（原保護管束期間至八十七年
    三月四日）。然其於上開假釋保護管束期間，於八十六年間，因犯妨害兵役案件
    ，經臺高等法院臺中分院以八十六年上度易字第三五四八號判處有期徒刑三月確
    定；於八十六年間，因犯賭博罪，本院以八十六年度易字第六六四四號判處有期
    徒刑四月確定，嗣上揭二案經定應執行刑為有期徒刑六月確定，上開假釋經撤銷
    ，應執行殘刑一年八月十四日，經接續執行，於八十八年七月二日因縮短刑期假
    釋付保護管束（原保護管束期間至八十九年五月十七日）。其於假釋保護管束期
    間，復因施用毒品案件，違反保護管束情節重大，經撤銷前開假釋，於九十年四
    月三十日執行完畢等情，有臺灣臺中地方法院檢察署刑案資料查註紀錄表及台灣
    高等法院被告全國前案紀錄表各乙份在卷足憑，被告五年以內再犯本件有期徒刑
    以上之罪，為累犯，應依刑法第四十七條規定，加重其刑，並遞加重之。爰審酌
    被告犯罪之動機、施用毒品係戕害自身健康、所生危害、施用期間之長短及犯後
    坦承犯行，態度良好等一切情狀，量處如主文所示之刑，以示懲儆。至扣案之海
    洛因一包（淨重○．○六公克，包裝重○．二八公克），應依毒品危害防制條例
    第十八條第一項前段之規定宣告沒收銷燬之。
據上論斷，應依刑事訴訟法第二百九十九條第一項前段，毒品危害防制條例第十條第
一項、第二十條第三項、第十八條第一項前段，刑法第十一條前段、第五十六條、第
四十七條，判決如主文。
中      華      民      國    九十二    年      七      月    二十三    日
                                  臺灣臺中地方法院刑事第六庭
                                    法  官  劉  麗  瑛
右正本證明與原本無異。
如不服本判決，應於送達後十日內向本院提出上訴狀（須附繕本），上訴於臺灣高等
法院臺中分院。
                                    書記官
中      華      民      國    九十二    年      七      月    二十三    日
附錄論罪科刑法條
毒品危害防制條例第十條第一項
施用第一級毒品者，處六月以上五年以下有期徒刑。


司法院資訊處製作；財團法人民間司法改革基金會備份。
